臺灣高等法院臺中分院交通法庭裁定　 96年度交抗字第176號
抗　告　人
即受處分人　甲○○
上列抗告人因違反道路交通管理處罰條例案件，不服臺灣南投地
方法院，中華民國96年1月30日所為裁定（95年度交聲字第389號
），提起抗告，本院裁定如下：
    主  文
抗告駁回。
    理  由
一、按違反道路交通管理事件統一裁罰基準及處理細則第 5條規
　　定，處理違反道路交通管理事件，有關文書送達之程序，依
  　行政程序法之規定。而送達，於應受送達人之住居所、事務
    所或營業所為之。於應送達處所不獲會晤應受送達人時，得
    將文書付與有辨別事理能力之同居人、受僱人或應送達處所
    之接收郵件人員，行政程序法第72條第1項前段、第73條第1
    項定有明文。次按受處分人，不服道路交通管理處罰條例第
    8條主管機關所為之處罰， 得於接到裁決書之翌日起二十日
    內，向管轄地方法院聲明異議， 同條例第87條第1項規定可
    資參照。再按，依前開規定向管轄法院聲明異議之期間，自
    裁決送達之翌日起算，並得依法扣除在途期間及聲請回復原
    狀；又交通法庭認聲明異議不合法律上之程式或其異議權已
    喪失者，應以裁定駁回之，但其不合法律上之程式可補正者
    ，應先定期命為補正，逾期不補正者，即予駁回，道路交通
    案件處理辦法第12條、第18條規定參照。
二、本件受處分人甲○○因於汽車駕駛執照吊扣期間，仍駕駛車
    輛，而於民國（下同） 94年5月6日上午1時16分為警在臺中
    市○○路○○道附近查獲，被依法裁罰，受處分人對交通部
    公路總局臺中區監理所南投監理站95年5月9日所為投監四字
    第裁65─GC0000000號之裁決處分不服而聲明異議。 惟查上
    開裁決書由原處分機關於95年5月11日 以掛號郵寄至受處分
    人設籍之南投縣南投市○○路○街23之3號為送達，經居住於
    隔壁即23之1 號之受處分人之祖父劉朝金蓋章收訖，此有原
    處分機關掛號郵件收件回執一紙附卷可參，縱劉朝金與受處
    分人並未設籍在同一處所，惟仍緊鄰，且劉朝金平時亦會前
    往受處分人之設籍地居住，業據受處分人之父劉炳郎在原審
    證陳屬實，為事實上同居之人，故本件裁決書應已合法送達
    。是受處分人倘對上開裁決處分不服，自應於收受該裁決書
    之翌日即95年 5月12日起算二十日之異議期間內提出異議。
    然受處分人遲至95年12月 8日始具狀聲明異議，此有異議狀
    上之原處分機關分文章戳一枚可憑，則其異議顯逾二十日之
    法定期限。受處分人雖以其在大陸工作始遲誤異議期間為辯
    ，然證人劉炳郎於原審證陳：「（你的兒子是否都在大陸工
    作？）去年4月份就去了，三個月才回來一次。95年7月份有
    回來一次」等語（原審卷第14頁），則被告雖前往大陸工作
    ，三個月方回臺灣一次， 然其既曾於95年7月間返回，猶遲
    至95年12月8日始具狀聲明異議， 則其遲誤異議期間，顯係
    可歸責於己之事由，原審因而駁回其異議，尚無不當，抗告
    人抗告意旨仍以上開理由為辯，非可採取，應予駁回。
三、據上論結，應依道路交通案件處理辦法第26條，刑事訴訟法
    第412條，裁定如主文。
中　　華　　民　　國　　96　　年　　3 　　月　　20　　日
               交通法庭審判長法　官　洪　耀　宗
                             法　官　劉　登  俊
　　　　　　　　　　　　　　 法  官　陳　欣　安
上列正本證明與原本無異。
不得再抗告。
                             書記官  阮　正　枝
中　　華　　民　　國　　96　　年　　3 　　月　　21　　日
